【裁判字號】    98,審易,769
【裁判日期】    990518
【裁判案由】    妨害秘密等
【裁判全文】
臺灣新竹地方法院刑事判決             98年度審易字第769號
公  訴  人  臺灣新竹地方法院檢察署檢察官
被      告  甲○○
上列被告因妨害秘密等案件，經檢察官提起公訴（98年度偵字第
5809號），本院改依簡式審判程序，並判決如下：
    主  文
甲○○犯恐嚇危害安全罪，處拘役伍拾玖日，如易科罰金，以新
臺幣壹仟元折算壹日。扣案之WIN-V520牌行動電話壹支（內含00
00-000000 號SIM 卡壹張）、SAMSUNG 牌行動電話壹支（內含00
00- 000000號SIM 卡壹張），均沒收之。
被訴妨害秘密罪部分，公訴不受理。
    事  實
一、甲○○與乙○○前為男女朋友關係，詎甲○○竟基於妨害秘
    密之犯意，於民國98年5 月間某日，在新竹縣關西鎮○○里
    ○ 鄰○○路52巷5 號4 樓住處之臥房內，將聲寶牌CCD 監視
    器（原起訴書誤載為VHS 型錄影機）鏡頭放置於電視鐵櫃之
    第1 層抽屜內，並利用該抽屜把手拆除留下之空隙，使鏡頭
    對準臥床，再將鏡頭連線至SAMSUNG 牌VHS 型卡帶式錄放影
    機，未經乙○○同意，無故以上開錄影設備，竊錄其與乙○○非公開之性行為過程之活動，並將之儲存在VHS 卡帶式錄
    影帶中，嗣後再以上開錄放影機播放，持SAMSUNG 牌手機翻
    拍播放畫面後，傳輸至電腦儲存，並燒錄成光碟（涉犯竊錄
    非公開活動罪嫌部分，業據乙○○撤回告訴，詳如後述）。
    嗣甲○○因不滿乙○○於98年6 月中旬與其分手後，即避不
    見面，另為索回其之前幫乙○○繳納的3 期房屋貸款共計約
    新臺幣（下同）2 萬元，及其所有、因遭乙○○之子駕駛而
    損壞之汽車車牌進行報廢，竟基於恐嚇之接續犯意，以加害
    乙○○名譽之事，先後於98年6 月22日晚上11時13分許，以
    其行動電話門號0000-000000 號傳送簡訊內容為「君慈你媽
    媽有與你聯絡告訴她三天內不聯絡我我會讓她身敗名裂好自
    為之」之恐嚇文字至乙○○之子丙○○所使用之行動電話門
    號0000-000XXX 號手機內；及於98年6 月30日下午4 時50分
    許，將上述未經乙○○同意拍攝之畫面中，截取翻拍乙○○
    之裸照3 張，以其行動電話門號0000-000000 號傳送至乙○○之子謝君玓之妻魏加雯所使用之行動電話門號0000-000XX
    X 號手機內，致使乙○○因分別接獲丙○○、謝君玓轉告上
    開簡訊內容，而心生畏懼。嗣經警於98年7 月28日下午6 時
    20分許，持本院核發之搜索票搜索甲○○前開住處，並扣得
    WIN-V520牌行動電話1 支（內含0000-000000 號SIM 卡1 張
    ）、SAMSUNG 牌行動電話1 支（內含0000-000000 號SIM 卡
    1 張），始悉上情。
二、案經新竹市警察局移送及乙○○訴由臺灣新竹地方法院檢察
    署檢察官偵查起訴。
    理  由
壹、有罪部分：
一、認定犯罪事實所憑之證據及理由：
（一）被告甲○○於本院準備程序、簡式審判程序訊問時，坦白
      承認。
（二）告訴人乙○○於警詢、檢察官偵查中及本院訊問時指述遭
      恐嚇之情節。
（三）證人丙○○於檢察官偵查中具結及本院訊問時之證述，證
      明其與其兄嫂曾分別接獲被告以行動電話傳送如上開簡訊
      內容之恐嚇文字及告訴人裸照3 張之訊息，並於數日後，
      有與告訴人聯絡，並告知簡訊內容之事實。
（四）證人丙○○所使用之行動電話門號0000-000XXX 號手機簡
      訊內容翻拍照片3 紙、證人謝君玓之妻魏加雯所使用之行
      動電話門號0000-000XXX 號手機收件匣內甲○○訊息，經
      檢察官及本院當庭勘驗，內容有告訴人乙○○全裸半躺照
      片2張、未見長相裸露上半身照片1張、被告甲○○持有之
      行動電話門號0000-000000號、0000-000000號之雙向通聯
      紀錄各1份、本院98年度聲搜字第473號搜索票、新竹市警
      察局搜索扣押筆錄、扣押物品目錄表各1 份，足資佐證。
      綜上事證，堪認被告自白應與事實相符，可以採信。本件
      事證已臻明確，被告恐嚇犯行，堪予認定，應依法予以論
      罪科刑。
二、論罪科刑之理由：
（一）被告甲○○發送如事實欄一、所載之行動電話簡訊內容，
      而以加害名譽之事恐嚇告訴人乙○○，核其所為，係犯刑
      法第305條之恐嚇危害安全罪。
（二）被告甲○○於98年6月22日晚上11時13分許、98年6月30日
      下午4時50分許所為之2次恐嚇危害安全犯行，時間緊接，
      方法相同，依最高法院86年臺上字第3295號判例意旨，數
      行為於同時同地或密切接近之時地實施，侵害同一之法益
      ，各行為之獨立性極為薄弱，依一般社會健全觀念，在時
      間差距上，難以強行分開，在刑法評價上，以視為數個舉
      動之接續施行，合為包括之一行為予以評價，較為合理，
      即透過對於同一法益之同種類侵害行為繼續不間斷之實行
      ，業已稀釋個別行為之獨立性，致使刑法評價時將之視為
      單一、整體之犯罪行為，而各應論以接續犯。
（三）爰審酌被告素行不佳，因不滿告訴人乙○○與其分手後，
      即避不見面，復因2 人間之金錢糾紛，竟一時衝動即加以
      恐嚇告訴人名譽之犯罪動機、目的，所為已致告訴人受有
      難堪、不快及身心恐懼，且其犯罪手段對於告訴人名譽之
      損害非微，殊值譴責，惟念其犯後於本院訊問時坦承犯行
      ，尚知悔悟，且已賠償告訴人暨其國中畢業之智識程度、
      生活狀況等一切情狀，量處如主文所示之刑，並諭知易科
      罰金之折算標準。
（四）至扣案之WIN-V520牌行動電話1支（內含0000-000000號SI
      M卡1張）、SAMSUNG牌行動電話1支（內含0000- 000000號
      SIM卡1張），均為被告所有，且係供被告傳送上開簡訊內
      容而為恐嚇犯行所用之物，爰均依刑法第38條第1項第2款
      之規定，宣告沒收之。至扣案之裸照2 張、A4大小紙張列
      印裸照（內有40小張）2 張、裸照光碟4 片、裸照VHS 卡
      帶式錄影帶1 塊、聲寶牌CCD 監視器鏡頭1 支、SAMSUNG
      牌卡帶式錄放影機1 臺及電腦主機1 臺等物，係供被告犯
      妨害秘密罪所用之物或所得之物，因此部分犯行業經告訴
      人乙○○撤回告訴，爰不為沒收之諭知，附此敘明。
貳、公訴不受理部分（即竊錄非公開活動罪嫌部分）：
一、按告訴乃論之罪，告訴人於第一審辯論終結前得撤回其告訴
    ；又告訴經撤回者，應諭知不受理之判決，刑事訴訟法第23
    8條第1項、第303條第3款定有明文。
二、查本件告訴人乙○○告訴被告甲○○妨害秘密案件（犯罪事
    實如上開事實欄所載），公訴人認係觸犯刑法第315條之1第
    2款之無故以錄影竊錄他人非公開之活動罪，依同法第319條
    之規定，須告訴乃論。茲因被告甲○○與告訴人乙○○已達
    成和解並賠償告訴人16萬6,000 元，此有本院卷附之準備程
    序筆錄1 份在卷可證，並經告訴人乙○○撤回對被告甲○○
    之刑事告訴，亦有刑事撤回告訴狀1 件附卷可查。是依照前
    開說明，就被告甲○○被訴妨害秘密部分，本院自應對其諭
    知不受理之判決。
、適用法律：
一、刑事訴訟法第284條之1、第299條第1項前段、第303條第3款
    。
二、刑法第305條、第41條第1項前段、第38條第1項第2款。
三、刑法施行法第1條之1第1項、第2項前段。
本案經檢察官黃英彥到庭執行職務。
中    華    民    國    99    年    5     月    18    日
                      刑事第九庭  法  官   魏瑞紅
以上正本證明與原本無異。
如不服本判決應於收受本判決後10日內向本院提出上訴書狀，上
訴書狀應敘述具體理由。上訴書狀未敘述上訴理由者，應於上訴
期間屆滿後20日內補提理由書狀於本院( 均須按他造當事人之人
數附繕本 )「切勿逕送上級法院」。
                                  書記官   劉雅文
中    華    民    國    99    年    5     月    19    日
附錄論罪科刑法條：
中華民國刑法第305條：
以加害生命、身體、自由、名譽、財產之事，恐嚇他人致生危害
於安全者，處2年以下有期徒刑、拘役或3百元以下罰金。

司法院資訊處製作；財團法人民間司法改革基金會備份。
